臺灣高等法院刑事判決
109年度上訴字第3832號
上  訴  人  
即  被  告  李○○


選任辯護人  劉興懋律師
上列上訴人即被告因家暴傷害案件，不服臺灣士林地方法院109
年度訴字第225號，中華民國109年8月20日第一審判決（起訴案
號：臺灣士林地方檢察署109年度偵字第2357號），提起上訴，
本院判決如下：
    主      文
上訴駁回。               
    事實及理由
一、經本院審理結果，認第一審以上訴人即被告李○○犯刑法第27
    7條第1項之普通傷害罪，判處拘役40日，並諭知易科罰金折
    算之標準為新臺幣1,000元折算1日，認事用法及量刑均無不
    當，應予維持，並引用第一審判決書記載之事實、證據及理
    由（如附件）。
二、被告上訴意旨略以：案發當天，告訴人張○○無端將被告晾曬
    在陽台的衣物取下欲丟棄，並同時咒罵被告，被告忍無可忍
    ，才將椅子踢向牆邊洩憤，並無傷害告訴人之犯意，且由椅
    子由牆壁反彈的角度、高度及力度觀之，並不可能觸及告訴
    人的左膝及左腳趾，遑論造成其擦挫傷及挫瘀傷。再者，案
    發當天，是告訴人先持曬衣棍毆打被告左手肘，造成被告左
    手肘瘀挫傷在前，有被告當日拍攝左手肘傷勢照片可證，被
    告為自我防衛，萬不得已，方搶下告訴人手中的曬衣棍，告
    訴人僅提出經其擷取、對被告不利之錄影畫面，未提供對被
    告有利之錄影畫面，爰聲請調查上開監視錄影畫面，以釐清
    被告究竟有無正當防衛、激於義憤之要件云云。
三、本院查：
　㈠原審判決依憑被告於原審審理時之自白、證人即告訴人之證
    述、國防醫學院三軍總醫院受理家庭暴力事件驗傷診斷書暨
    病歷各1份、現場錄影畫面擷圖4張暨錄影光碟1片及原審勘
    驗現場錄影畫面之勘驗筆錄暨擷圖各1份等證據，認定被告
    本案傷害犯行，已詳敘所憑之證據與認定之理由，並無任何
    憑空推論之情事，亦與經驗法則、論理法則無違。
　㈡被告雖執前詞提起本件上訴。惟查：
　⒈被告於本院準備程序時辯稱：我於案發當時有踢椅子，但椅
    子是飛到牆壁，並沒有撞到告訴人云云，至本院審理時復改
    稱：我踢的椅子有造成告訴人左腳趾受傷，但沒有造成告訴
    人左膝受傷云云。然而，被告確實有如原判決犯罪事實欄一
    所載，以腳踹椅子致該椅因而撞擊告訴人左膝、左腳趾及接
    續持曬衣棍朝告訴人身體揮打造成如原判決犯罪事實欄一所
    示傷害等事實，業據被告於原審審理時坦承不諱（見原審卷
    第145頁），且經告訴人於原審審理時證述被告用腳踹椅子
    導致其左膝及左腳趾受傷等語屬實（見原審卷第138、139頁
    ），及告訴人於案發當日經醫院診斷受有左手肘，左膝及左
    腳趾擦挫傷及挫瘀傷等傷害之前開驗傷診斷書（見偵查卷第
    21、22頁），並經原審勘驗現場錄影畫面可見被告確實有以
    腳踢椅子，致椅子騰空飛起後往告訴人左腳方向掉落等情無
    訛（見原審卷第35至37頁），故由上開各項補強證據，堪信
    被告於原審審理時所為自白確屬真實。至被告於本院準備程
    序時，先否認其所踢的椅子有導致告訴人左膝、左腳趾受傷
    ，後於本院審理時，坦承告訴人左腳趾受傷為其所致，然仍
    否認造成告訴人左腳趾受傷，所為上開辯解，前後不一，互
    相矛盾，且與上開各項證據所顯示之客觀事實不相符合，均
    不足採。故被告此部分上訴理由，實屬無據。
　⒉至被告雖一再以：其係正當防衛或出於義憤而為云云置辯。
    然此部分業經原判決於理由欄內詳予說明：⑴經原審當庭勘
    驗現場之錄影畫面，均未見告訴人有何主動攻擊被告或以強
    暴等方式自被告手上強取衣服之行為，或有何主動挑釁被告
    之舉，而係被告單方持曬衣棍多次揮打告訴人之身體及以腳
    踹椅子致告訴人成傷等情，有原審勘驗筆錄暨擷圖在卷可憑
    ，告訴人對被告既無任何現在不法侵害行為，從而，被告對
    告訴人所為之傷害行為自不符合正當防衛之要件，而不得阻
    卻本罪之違法；⑵又被告上揭所辯其傷害告訴人之理由，僅
    因與告訴人同住以來長期遭受告訴人言語之攻擊、忍無可忍
    等情，然此為告訴人所否認，況縱使被告所辯為真，上開情
    狀僅為日常家人同住間所發生之摩擦，家人本應互相禮讓及
    體諒，縱因細故產生齟齬，亦非客觀上足以引起一般人無可
    容忍之憤怒，或有何違反正義或不義之情而當場所激起者，
    自不符合義憤傷害之構成要件，故其上揭所辯顯屬無稽等語
    （見原判決第3頁第18行至第4頁第19行）。且本院109年12
    月3日準備程序時，依辯護人之聲請，當庭勘驗本案案發前
    之現場監視錄影光碟（即案發當日被告傷害告訴人前、雙方
    發生爭執之經過），結果發現：告訴人以被告晾曬於陽台左
    側衣物滴水至告訴人置於該處之植物為由，要求被告將衣物
    移至陽台右側，雙方因而發生爭執，告訴人雖於影片一開始
    時，曾持曬衣棍自行移置被告衣物，但時間短暫，於影片顯
    示9時50分0秒至同時分11秒時，即未見告訴人有持曬衣棍，
    而被告於9時50分12至同時分18秒時，進入陽台，便伸手拿
    取放在陽台上之曬衣棍後，此後即手持曬衣棍進出陽台，又
    雙方發生爭執期間，除聽聞被告以「我沒辦法脫水啊」回應
    告訴人，及一再以「變態」、「老女人」云云辱罵告訴人，
    均未見告訴人持曬衣棍攻擊被告或有何辱罵被告之行為，有
    本院勘驗筆錄暨監視錄影畫面翻拍截圖在卷可稽（見本院卷
    第82至163頁）。是以，辯護人稱係因告訴人先持曬衣棍攻
    擊被告並辱罵被告，被告基於義憤始為本案犯行云云之辯解
    ，顯與上開監視錄影畫面所呈現之事發經過不相符合，應非
    事實，要難採信。
　⒊被告雖提出其左手肘受傷照片欲證明案發當日有遭告訴人持
    曬衣棍攻擊之事實。由該等照片雖顯示某人之手肘有受傷之
    情形，然未能由此得知受傷之人為何及造成此傷害之原因。
    況原審及本院勘驗案發當日監視錄影畫面後，均未見告訴人
    於案發當日有持曬衣棍攻擊被告之行為，已如前述。尚無從
    僅憑被告所提上開照片，遽認其上所示之傷勢為告訴人持曬
    衣棍攻擊所致。從而，無從執此對被告為有利之認定，併此
    敘明。
　⒋從而，被告以上開情詞，提起本件上訴，僅空言否認犯行，
    契置原判決明白論斷於不顧，仍持以為原判決指駁之陳詞，
    重為事實上之爭辯，實屬無據。
　㈢至辯護人於本院審理時主張：原審量刑過重，請從輕量刑或
    給予被告緩刑機會云云。惟按刑事審判旨在實現刑罰權之分
    配的正義，故法院對有罪被告之科刑，應符合罪刑相當之原
    則，使輕重得宜，罰當其罪，以契合社會之法律感情，此所
    以刑法第57條明定科刑時應審酌一切情狀，尤應注意該條所
    列10款事項以為科刑輕重之標準，俾使法院就個案之量刑，
    能斟酌至當。而量刑輕重係屬事實審法院得依職權自由裁量
    之事項，苟已斟酌刑法第57條各款所列情狀而未逾越法定刑
    度，不得遽指為違法（最高法院72年台上字第6696號判例參
    照）。查原審判決關於科刑之部分，已審酌刑法第57條各款
    規定之情狀（詳如原判決第5頁第8至23行所載），於法定刑
    度之內，予以量定，客觀上並無明顯濫權或失之過重之情形
    ，亦未違反比例原則，且已說明本案被告不宜緩刑宣告之理
    由（見原判決第6頁第8至23行），核無違法或不當。況原審
    量刑時所審酌之前開情事至本院審理時均無變更，所審酌之
    內容亦無濫用裁量權之情形。從而，被告此部分上訴理由，
    無非就原審之量刑反覆爭執，並未再有其他舉證為憑，亦屬
    足採。
　㈣綜上所述，被告提起本件上訴，為無理由，應予駁回。　　
據上論斷，應依刑事訴訟法第373條、第368條，判決如主文。
本案經檢察官張嘉婷提起公訴，被告提起上訴後，經檢察官許仲
瑩到庭執行職務。
中　　華　　民　　國　　110 　年　　1 　　月　　6 　　日
                  刑事第十五庭  審判長法　官  林怡秀
  　　　　　　　　　　　　　　　　　　法　官  陳信旗
  　　　　　　　　　　　　　　　　　　法　官  古瑞君
以上正本證明與原本無異。
如不服本判決，應於收受送達後20日內向本院提出上訴書狀，其
未敘述上訴之理由者並得於提起上訴後20日內向本院補提理由書
（均須按他造當事人之人數附繕本）「切勿逕送上級法院」。
                                      書記官  陳采薇
中　　華　　民　　國　　110 　年　　1  　 月　　6　　 日
附錄本案論罪科刑法條全文：
中華民國刑法第277條
傷害人之身體或健康者，處5年以下有期徒刑、拘役或50萬元以
下罰金。
犯前項之罪，因而致人於死者，處無期徒刑或7年以上有期徒刑
；致重傷者，處3年以上10年以下有期徒刑。
附件：
臺灣士林地方法院刑事判決
                                      109年度訴字第225號
公　訴　人　臺灣士林地方檢察署檢察官
被　　　告　李○○　女　民國00年00月00日生
                    居留證號碼：AB00000000號
                    住○○市○○區○○路0段00號5樓
上列被告因家庭暴力罪之傷害案件，經檢察官提起公訴（109 年
度偵字第2357號），本院判決如下：
    主  文
李○○犯傷害罪，處拘役肆拾日，如易科罰金，以新臺幣壹仟元
折算壹日。
    犯罪事實
一、李○○之配偶張○○為張○○之父親，李○○與張○○間具
    家庭暴力防治法第3 條第3 款家庭成員關係。詎李○○於民
    國108 年12月15日上午9 時54分許，在臺北市○○區○○路
    0 段00號5 樓住處，因不滿張○○移動其所晾曬之衣物，竟
    基於普通傷害之犯意，以腳踹椅子，致該椅子因而撞擊張莉
    苓左膝、左腳趾，李○○並接續持曬衣棍朝張○○身體多次
    揮打，張○○遂以左手阻擋，因此受有左手肘、左膝、左腳
    趾擦挫傷及挫瘀傷等普通傷害。
二、案經張○○訴由臺北市政府警察局內湖分局報告臺灣士林地
    方檢察署（下稱士林地檢署）檢察官偵查起訴。
    理  由
壹、程序部分：
    按被告以外之人於審判外之言詞或書面陳述，除法律有規定
    者外，不得作為證據；被告以外之人於審判外之陳述，雖不
    符刑事訴訟法第159 條之1 至第159 條之4 之規定，而經當
    事人於審判程序同意作為證據，法院審酌該言詞陳述或書面
    陳述作成時之情況，認為適當者，亦得為證據，刑事訴訟法
    第159 條第1 項、第159 條之5 第1 項分別定有明文。查本
    判決下列所引用之被告以外之人於審判外之言詞及書面陳述
    ，固屬傳聞證據，惟檢察官及被告於本院審理程序中，均陳
    明同意有證據能力（見本院109 年度訴字第225 號卷【下稱
    本院卷】第141 至144 頁），本院審酌各該證據資料之作成
    情況，核無違法取證或其他瑕疵，且與本案具有關連性，認
    以之作為證據應屬適當，依刑事訴訟法第159 條之5 第1 項
    規定，前揭證據資料均有證據能力。其餘本案認定犯罪事實
    之非供述證據部分，均與本案事實具有關聯性，並無事證足
    認有違背法定程式或經偽造、變造等情事，且經本院依法踐
    行調查程序，依刑事訴訟法第158 條之4 反面解釋，均具有
    證據能力。
貳、實體部分：
一、被告之辯解：
    訊據被告固於本院審理中坦承有犯罪事實欄所載之普通傷害
    事實，惟另有辯稱：我的確有毆打告訴人，但是長久以來我
    跟告訴人有糾紛，而且我是大陸配偶，告訴人先辱罵我、叫
    我衣服要拿掉、不准我曬衣服在陽台上、曬的話要丟掉等語
    ，後來告訴人就站在椅子，拿走我的衣服，我為了保護我的
    衣服，所以踢椅子並且拿曬衣棍攻擊告訴人。我是因為長期
    以來忍無可忍，委曲求全，一次將怒氣爆發，告訴人也有動
    手打了我的左手臂，我並不是單方面攻擊告訴人。最後我也
    坦承犯罪，請考量我是大陸配偶沒有前科，本案犯行均是告
    訴人挑釁，我並非主動攻擊告訴人等語；另於刑事答辯狀中
    稱：自被告與告訴人之父張○○結婚後，告訴人因擔心被告侵
    占張○○之家產，或有其他怨懟之意念，每次看到被告時，均
    不時咒罵被告：「不要臉」、「要來亂花張○○的錢了」、「
    掃把星」等語。又於本案案發前之108年11月14日，告訴人
    放任其飼養之土狗咬傷被告的大腿，並以賞被告耳光等方式
    毆打被告，造成被告身體受有瘀傷。於本案案發後之109年4
    月26日及同年5月10日，告訴人又唆使張○○毆打被告，此有
    診斷證明書為證。告訴人所為之目的皆係要將被告趕出家門
    。本案案發時告訴人係怒嗆被告，欲將被告已晾在陽台之衣
    物丟棄，被告見狀，基於義憤，始出手傷害告訴人。被告長
    期受告訴人欺負，實係忍無可忍之情況下，此情狀應屬情有
    可原，故被告的情況符合刑法第279條前段之義憤傷害罪。
    另請審酌被告無前科紀錄，念及被告為中國大陸籍配偶，本
    案犯罪動機無非係告訴人先言語挑釁，請依刑法第57條、第
    59條綜合考量，並依刑法第74條規定予以緩刑宣告等語。
二、上開犯罪事實，業據證人即告訴人張○○（下稱告訴人）於警
    詢、偵查中及本院審理中結證明確（見士林地檢署109 年度
    偵字第2357號卷【下稱偵卷】第11至13頁、第47至51頁、本
    院卷第138 至140 頁），復有國防醫學院三軍總醫院受理家
    庭暴力事件驗傷診斷書暨病歷各1 份（見偵卷第21至22頁、
    第57至60頁）、現場錄影畫面擷圖4 張暨錄影光碟1 片（見
    偵卷第25至26頁及後附之光碟片存放袋）及本院勘驗現場錄
    影畫面之勘驗筆錄暨擷圖各1 份（見本院卷第35至37頁、第
    41至115 頁）在卷可稽，且為被告所坦認不諱（見本院卷第
    136 至137 頁、第144 至145 頁、第146 頁），足認被告上
    揭任意性自白核與事實相符，堪以採信。
三、被告固曾辯稱：我毆打告訴人的原因係因告訴人先罵我，又
    亂動我的衣服，要把我的衣服拿去丟掉，也有動手打我等語
    。惟經本院當庭勘驗現場之錄影畫面，均未見告訴人有何主
    動攻擊被告或以強暴等方式自被告手上強取衣服之行為，或
    有何主動挑釁被告之舉，而係被告單方持曬衣棍多次揮打告
    訴人之身體及以腳踹椅子致告訴人成傷等情，有本院勘驗筆
    錄暨擷圖在卷可憑（見本院卷第35至37頁、第41至115 頁）
    ，則告訴人對被告既無任何現在不法侵害行為，從而，被告
    對告訴人所為之傷害行為自不符合正當防衛之要件，而不得
    阻卻本罪之違法。至於告訴人縱使有先辱罵被告，核屬侵害
    已過去之行為，亦不符合正當防衛之要件，可徵被告所辯，
    僅為其狡飾之詞，不足採信。
四、至於被告固以其所為符合義憤傷害之構成要件等語置辯。惟
    按刑法上所謂當場激於義憤而傷害人，係指被害人之行為違
    反正義，在客觀上足以引起一般人無可容忍之憤怒，而當場
    實施傷害者而言；所稱「當場」，係指該一義憤，係在不義
    行為之當場所激起，而立為實施傷害者，始足當之。而所謂
    「激於義憤」，係指其義憤之發生，係因直接見聞該不義行
    為，致一時受激而難以忍受者而言。申言之，所謂當場激於
    義憤而傷害人，係指他人所實施之不義行為，在客觀上足以
    引起公憤，行為人猝然遇見該不義行為，一時憤激難忍，而
    當場對被害人實施傷害行為者而言（最高法院91年度台上字
    第4672號判決意旨可資參照）。經查，被告上揭所辯其傷害
    告訴人之理由，僅因與告訴人同住以來長期遭受告訴人言語
    之攻擊、忍無可忍等情，然此為告訴人所否認（見本院卷第
    139 至140 頁），況縱使被告所辯為真，上開情狀僅為日常
    家人同住間所發生之摩擦，又家人本應互相禮讓及體諒，縱
    因細故產生齟齬，亦非客觀上足以引起一般人無可容忍之憤
    怒，或有何違反正義或不義之情而當場所激起者，自不符合
    義憤傷害之構成要件，故其上揭所辯顯屬無稽。至於被告另
    有辯稱告訴人於案發前及案發後有傷害或唆使張○○傷害被告
    之行為等語，然此部分核與本案被告之犯行並無關聯性，自
    難以此作為卸責之理由。
五、綜上所述，被告前揭所辯，乃其事後卸責之詞，尚非可採。
    本案被告上揭犯行，事證明確，應予依法論科。
六、論罪科刑：
  ㈠按家庭暴力者，謂家庭成員間實施身體或精神上不法侵害之
    行為；又家庭暴力罪者，謂家庭成員間故意實施家庭暴力行
    為而成立其他法律所規定之犯罪，家庭暴力防治法第2 條第
    1 款、第2 款分有明文。本案被告為告訴人父親張○○之配偶
    ，屬家庭暴力防治法第3 條第3 款所稱之家庭成員關係，而
    被告對告訴人為上揭普通傷害之犯行，自屬家庭成員間實施
    身體上不法侵害之行為，且構成刑法上之普通傷害罪，即為
    家庭暴力防治法第2 條第2 款所稱之家庭暴力罪，並應依刑
    法之規定予以論科，檢察官就此部分之論罪法條漏未論及，
    應予補充。是核被告所為，係犯刑法第277 條第1 項之普通
    傷害罪。被告就其對告訴人所為犯罪事實欄所載之傷害行為
    ，均係於密切接近之時、地為之，且侵害同一法益，各行為
    之獨立性極為薄弱，復出於同一普通傷害之犯意，依一般社
    會觀念，各舉動難以強行分開，應視為數個舉動之接續實施
    ，合為包括之一行為予以評價，為接續犯而論以一罪。
  ㈡量刑：
　　爰以行為人之責任為基礎，審酌被告前無任何犯罪紀錄，此
    有臺灣高等法院被告前案紀錄表在卷可按（見本院卷第175
    頁），足見其素行良好，惟其未能以理性溝通之方式，處理
    與告訴人間之齟齬，逕而手持曬衣棍及踹椅子致告訴人成傷
    ，實有不該；兼衡被告犯後雖於本院審理中坦承犯行，惟其
    未向告訴人道歉且未與告訴人和解及賠償其損害，難認其犯
    後態度良好；暨告訴人到庭稱：我希望可以重判被告，希望
    被告經過這次以後得到應有的代價，今天如果我沒有錄那些
    影片的話，在法庭上若被告不承認，我也拿她一點辦法都沒
    有等語（見本院卷第146 頁）之量刑意見；併考量告訴人上
    揭受傷之程度、被告持曬衣棍及椅子毆打告訴人之犯罪手段
    ；兼衡被告自陳國中畢業之智識程度，已婚、育有1 子已成
    年、目前在養生館做推拿的工作、月入新臺幣2 萬多元（見
    本院卷第145 至146 頁）之家庭經濟及生活狀況等一切情狀
    ，量處如主文所示之刑，併諭知易科罰金之折算標準，資為
    懲儆。
  ㈢本案無刑法第59條之適用：
    被告固以本案其犯罪情狀顯可憫恕，而有刑法第59條之適用
    等語。然該條規定，必於犯罪之情狀，在客觀上足以引起一
    般同情，認為即予宣告法定最低度刑期，猶嫌過重者，始有
    其適用。查被告僅因不滿告訴人將其所晾曬之衣服取下，竟
    持曬衣棍等物對告訴人為上揭普通傷害犯行，客觀上並不足
    以引起一般人之同情，又卷內僅有被告提出其受傷照片及
    109 年5 月12日就診之驗傷診斷書（見本院卷第165 至171
    頁），然查無積極證據可徵該傷勢為告訴人所為，則觀其本
    案之犯罪情節並無犯罪時有何難以防免、不得不然或特別值
    得憫恕之特殊原因與環境。又參諸本案被告上揭家庭暴力罪
    傷害犯行之犯罪手段及犯罪所生損害，亦無予宣告法定最低
    度刑期猶嫌過重之情，自不符合刑法第59條之要件。是被告
    求為依刑法第59條酌減其刑等語，自無憑採。
  ㈣本案無緩刑之適用：
    查被告固未曾因故意犯罪受有期徒刑以上刑之宣告，有上開
    臺灣高等法院被告前案紀錄表1 份在卷可憑，惟參酌被告迄
    今未與告訴人達成和解，並於偵查至本院準備程序中始終否
    認犯行，於本院審理中雖坦承上揭犯罪事實，惟亦有上述狡
    辯之詞，而非全然坦承犯行等節；併參諸告訴人於本院審理
    中稱：因為我先前已經被被告打好幾次了，我的家人都沒辦
    法保護我，我很害怕，我晚上都睡不著覺，第一次被打我就
    在想怎麼跟被告和睦相處，我會不會再被打第二次，我的家
    人會不會保護我？但是我後來發現我爸爸在中間很兩難，所
    以我就是盡量減少與被告接觸，我已經這樣做了，但是我不
    曉得為什麼被告還會攻擊我等語（見本院卷第140 頁），及
    上揭告訴人之量刑意見，實難認被告經此偵審程序及罪刑之
    宣告後，當知所警惕而無再犯之虞。本院因認若不予執行宣
    告之刑，實無從對其警惕且收教化之效，故被告於本案中無
    暫不執行為適當之情形，不符合緩刑要件。是被告求為緩刑
    宣告等語，自無憑採。
七、沒收部分：
    末按供犯罪所用、犯罪預備之物或犯罪所生之物，屬於犯罪
    行為人者，得沒收之。但有特別規定者，依其規定；又宣告
    前二條之沒收或追徵，有過苛之虞、欠缺刑法上之重要性、
    犯罪所得價值低微，或為維持受宣告人生活條件之必要者，
    得不宣告或酌減之，刑法第38條第2項及第38條之2第2項分
    別定有明文。經查，未扣案之曬衣棍及椅子各1個，為被告
    為上述普通傷害犯行所用之物，且被告自承曬衣桿為其所購
    買之物，並提出曬衣棍及椅子之照片（見本院卷第123頁、
    第143至144頁），應認均為其所有，然上開物品之性質均僅
    屬一般日常生活用品，且價值低微，又對照被告犯罪情節與
    本院量處如主文所示之刑，本案對被告所有供犯罪所用之物
    宣告沒收或追徵價額與否，已欠缺刑法上之重要性，為符合
    比例原則，兼顧訴訟經濟，爰依刑法第38條之2第2項規定，
    不予宣告沒收或追徵其價額，附此敘明。
據上論斷，應依刑事訴訟法第299第1項前段，刑法第277條第1項
、第41條第1項前段，刑法施行法第1條之1第1項，判決如主文。
本案經檢察官張嘉婷提起公訴，檢察官許梨雯到庭執行職務。
中　　華　　民　　國　109 　　年　　8 　　月　　20　　日
                  刑事第六庭審判長法  官  雷雯華
                                  法  官  李冠宜
                                  法  官  林哲安
以上正本證明與原本無異。
如不服本判決，應於收受判決後20日內向本院提出上訴書狀，並
應敘述具體理由；其未敘述上訴理由者，應於上訴期間屆滿後20
日內向本院補提理由書（均須按他造當事人之人數附繕本），「
切勿逕送上級法院」。告訴人或被害人如對於本判決不服者，應
具備理由請求檢察官上訴，其上訴期間之計算係以檢察官收受判
決正本之日期為準。
                                  書記官  蕭博騰
中　　華　　民　　國　 109　　年　　8 　　月　　24　　日